臺灣彰化地方法院民事裁定
111年度消債更字第36號
聲  請  人  
即債務人    陳秋燕  
代  理  人  張仕融律師（法扶律師）
上列聲請人因消費者債務清理事件聲請更生，本院裁定如下：
    主    文
債務人甲○○自中華民國111年5月31日下午16時起開始更生程序。
命司法事務官進行本件更生程序。
    理    由
一、按債務人不能清償債務或有不能清償之虞者，得依本條例所
    定更生或清算程序，清理其債務。債務人無擔保或無優先權
    之債務總額未逾新臺幣1,200萬元者，於法院裁定開始清算
    程序或宣告破產前，得向法院聲請更生。債務人對於金融機
    構負債務者，在聲請更生或清算前，應向最大債權金融機構
    請求協商債務清償方案，或向其住、居所地之法院或鄉、鎮
    、市、區調解委員會聲請債務清理之調解。消費者債務清理
    條例（下稱消債條例）第3條、第42條第1項、第151條第1項
    定有明文。次按法院開始更生程序之裁定，應載明其年、月
    、日、時，並即時發生效力。法院裁定開始更生或清算程序
    後，得命司法事務官進行更生或清算程序。消債條例第45條
    第1項、第16條第1項前段定有明文。又消債條例第3條所謂
    「不能清償債務或有不能清償之虞」者，係指債務人欠缺清
    償能力，且對於已屆清償期，或已受請求債務之全部或主要
    債務，客觀上可預見處於通常且繼續的不能清償之狀態而言
    ，方符合消費者債務清理條例為使不幸陷入經濟困境之人得
    以清理債務、重建生活，並在債務清理過程中能保有符合人
    性尊嚴之最低基本生活目的。
二、本件聲請意旨略以：聲請人於全耀企業社工作，每月薪資約
    新臺幣（下同）25,250元，須扶養一名未成年子女，每月領
    有兒少補助2,047元，每月可支配所得為27,297元，另有2張
    南山人壽保單（要保人為聲請人，被保險人為陳翊熏），每
    月生活及扶養費支出約25,898元，而伊債務總額為2,690,20
    4元，有不能清償情事，前曾向法院聲請債務清理之調解，
    因調解不成立，而其無擔保或無優先權之債務總額未逾1,20
    0萬元，復未經法院裁定開始清算程序或宣告破產，故聲請
    更生程序等語。
三、經查：　　
　㈠聲請人於消債條例施行後，曾向住、居所地之本院聲請調解
    不成立，積欠之債務總額復未逾1,200萬元等情，經調取本
    院111年度司消債調字第9號卷核閱無誤，並有財團法人金融
    聯合徵信中心債權人清冊可參，且於聲請更生前一日回溯五
    年內未從事營業活動，亦未經法院裁定開始清算程序或宣告
    破產，故聲請人所為本件更生聲請是否准許，即應審究其現
    況是否確實具有不能清償債務或有不能清償之虞等情事而定
    。
　㈡查聲請人之主張，業據其提出戶籍謄本、財產及收入狀況說
    明書、財團法人金融聯合徵信中心查詢當事人綜合信用報告
    、全國財產稅總歸戶財產查詢清單、108及109年度綜合所得
    稅各類所得資料清單、勞工保險被保險人投保資料表、111
    年2、3月薪資條、郵局存摺、近三個月生活必要支出清單、
    保險單、更生償還計劃書、償還計劃表為證，並有本院依職
    權查詢之勞保與就保資料、稅務電子閘門財產所得調件明細
    表；向財政部中區國稅局彰化分局查詢聲請人108及109年度
    所得資料；向臺灣集中保管結算所股份有限公司查詢相關集
    保帳戶往來明細資料等在卷可稽。則聲請人其每月可支配所
    得為27,297元，扣除每月生活及扶養費支出25,898元後，僅
    餘1,399元可用於清償債務，另聲請人保險之保單價值僅82,
    671元，然聲請人所積欠債務高達二百萬元以上，並無其他
    較有價值之財產可供清償，堪認聲請人確有不能清償債務之
    情事，又其無擔保或無優先權之債務總額亦未逾1,200萬元
    ，復未經法院裁定開始清算程序或宣告破產。此外，復查無
    聲請人有同條例第6條第3項、第8條或第46條各款所定駁回
    更生聲請之事由存在。從而，聲請人聲請更生，應予准許，
    並依前開規定命司法事務官進行本件更生程序。
四、爰裁定如主文所示。
中　　華　　民　　國　　111 　年　　5 　　月　  31  　日
                  民事第二庭    法　官　陳弘仁
以上正本係照原本作成。
本件不得抗告。
本裁定已於111年5月31日下午16時公告。
中　　華　　民　　國　　111 　年　　5 　　月　　31　　日
                                書記官　許雅涵